臺灣高等法院刑事裁定　　　　　　　　　100年度抗字第336號
抗　告　人
即　受刑人　劉宇芳
上列抗告人因沒入保證金案件，不服臺灣士林地方法院中華民國
100 年1 月31日裁定（100 年度聲字第6 號），提起抗告，本院
裁定如下：
    主  文
抗告駁回。
    理  由
一、原裁定以：具保人林子琳於民國（下同）91年10月9 日因被
    告劉宇芳所涉詐欺案件，前經臺灣士林地方法院檢察署指定
    保證金額新臺幣（下同）3 萬元，經具保人繳納現金為被告
    辦理交保手續而停止羈押，茲因被告於前開詐欺案件執行前
    逃匿，自應將具保人繳納之上開保證金沒入，爰依刑事訴訟
    法第118 條、第121 條第1 項，裁定林子琳繳納之保證金3
    萬元沒入。
二、抗告意旨略以：抗告人於91年間已將本件保證金返還林子琳
    ，且當時詢問士林地檢署出納處是否需做更改手續，出納表
    示要領取時再向檢察官說明即可，且此案於92年4 月14日經
    士林地檢署為不起訴，並經本院駁回，雖又經士林地檢署併
    案，然經本院駁回之案件，完全無新證據，且遭不起訴及駁
    回理由均係于誠公司自己有違約及疏失，而經被判定無詐欺
    實證。又抗告人自91年10月至今與定居美國之林子琳已無聯
    絡，且士林地檢署未寄送林子琳這份通知書的備份給抗告人
    ；再抗告人並無逃亡不到案，一直有與士林地檢署執行科保
    持聯絡，且因當時聲請再審及上訴，向士林地檢署執行科請
    假均獲准；嗣因戶籍在桃園，案件執行轉到桃檢，亦有與桃
    檢執行科聯絡，且桃檢執行科書記官表示會發通知給桃園分
    局，分局會發到戶籍地派出所，抗告人之母親亦將聯絡電話
    留給派出所，然於100 年1 月份時，其戶籍地派出所表示並
    未收到桃檢的到案通知，而其於100 年1 月份收到士林地院
    發佈通緝及沒收其他保證金時，也立即向士林地檢執行科聯
    絡，並告知並無逃亡之意，書記官亦僅建議盡速提出抗告狀
    云云。
三、經查：
  (一)本件抗告人因詐欺取財案件，於偵查中經臺灣士林地方法院
    檢察署檢察官於91年10月9 日命提出3 萬元之保證金，經具
    保人林子琳繳納後，將抗告人釋放，有上開檢察署刑事保證
    金收據影本在卷可稽（見原審卷第6 頁）。嗣抗告人經原審
    法院以95年度訴字第841 號判決（起訴案號：臺灣士林地方
    法院檢察署95年度偵字第6530號；併辦案號：臺灣臺北地方
    法院檢察署94年度偵緝字第2271號、臺灣桃園地方法院檢察
    署95年度偵續字第113 號、臺灣彰化地方法院檢察署95年度
    偵字第8267號）判處有期徒刑6 年6 月，經抗告人提起上訴
    後，經本院以96年度上重訴字第73號判決駁回上訴，抗告人
    復提起第三審上訴，為最高法院以99年度臺上字第272 號判
    決駁回上訴確定，有本院被告前案紀錄表在卷可憑。
  (二)臺灣士林地方法院檢察署檢察官為執行上開確定判決對抗告
    人所諭知之有期徒刑6 年6 月之刑罰，依抗告人之戶籍地即
    桃園縣復興鄉三民村枕頭山33號寄發執行傳票，並以該署99
    年3 月15日士檢清丙99執字第702 號函知具保人應通知或帶
    同抗告人於99年4 月14日下午3 時到案執行本件刑罰，抗告
    人如逃匿，即依法聲請沒入保證金等情，該執行通知函於99
    年3 月16日合法送達至具保人位於臺北市○○區○○路262
    之1 號5 樓之住所，並經其受僱人簽收，有前開通知函與送
    達證書影本在卷可稽（見原審卷第7 至8 頁）。惟抗告人並
    未遵期到案接受本件刑罰之執行，執行檢察官復依刑事訴訟
    法第469 條第1 項規定，於99年11月18日簽發拘票命警至桃
    園縣復興鄉三民村枕頭山33號之抗告人戶籍所在地執行拘提
    ，拘提期限至99年12月3 日止，因抗告人未居於上址，亦拘
    提無著，此有臺灣士林地方法院檢察署檢察官拘票及員警陳
    金明於99年12月4 日製作之拘提報告書影本在卷可憑（見原
    審卷第5 頁），且該拘提報告書記載：「職至拘提人戶籍地
    查訪數回，該宅戶長黃先生在北縣三重做生意，假日偶回此
    宅探宅或其拔些菜回三重，平日均無人住該址，而職10月份
    與黃先生有在其宅面照過，經其告之，劉宇芳從未住此址，
    亦無血緣親屬關係，惟借遷入此址，吾亦送過送達證書3 次
    ，未遇過，戶長對劉員均行蹤與言行一概不詳」等語（見原
    審卷第5 頁反面）；臺灣士林地方法院檢察署據此因認抗告
    人已逃匿，於99年12月27日以士檢清執丙緝字第2423號通緝
    書對抗告人發布通緝（見原審卷第3 頁）。而抗告人雖陳稱
    與臺灣士林地方法院檢察署執行科、臺灣桃園地方法院檢察
    署執行科聯絡，然依本院被告前案紀錄表所載，抗告人迄今
    仍在受通緝中，並未經緝獲或自動歸案接受本件刑罰執行，
    足見抗告人確有逃匿而拒不到案接受執行等情事。抗告人執
    上開抗告意旨稱已將保證金返還具保人，並未接獲執行文書
    ，亦未逃匿云云，均委無可採。
四、綜上所述，原審依刑事訴訟法第118 條、第121 條第1 項規
    定，准予檢察官聲請沒入具保人繳納之具保金3 萬元，於法
    並無不合，本件抗告為無理由，應予駁回。
據上論斷，應依刑事訴訟法第412 條，裁定如主文。
中    華    民    國  100     年    4     月    20    日
                  刑事第十四庭  審判長法  官  陳志洋
                                      法  官  遲中慧
                                      法  官  謝靜慧
以上正本證明與原本無異。
不得再抗告。
                                      書記官  陳泰寧
中    華    民    國   100    年    4     月    20    日